臺灣臺中地方法院簡易民事判決
111年度中簡字第2260號
原      告  中國信託商業銀行股份有限公司


法定代理人  利明献  
訴訟代理人  郭景超  
            何佳音  
被      告  林瑩臻即瑩臻企業社


上列當事人間返還借款事件，本院於民國111年9月6日言詞辯論
終結，判決如下：
    主    文
被告應給付原告新臺幣467,081元，及如附表所示之利息、違約
金。
訴訟費用由被告負擔。
本判決得假執行。
    事實及理由
一、原告起訴主張：
　　被告於民國109年5月27日簽立「銀行授信綜合額度契約暨總
    約定書」及「授信額度動用確認書」向原告申請授信額度新
    臺幣（下同）50萬元，並動用50萬元之授信額度，約定授信
    額度動用期間為自109年6月11日起至112年6月11日止，授信
    利率依『授信額度動用確認書』 第七條約定:1.「按貴行企業
    換利指數(月)利率加碼2.62%按日計付，並採機動利率按日
    計算」。2.「自撥款日起至110年3月27日止，按『中央銀行
    辦理銀行承做受嚴重特殊傳染性肺炎疫情影響之中小企業專
    案融通作業規定』所定之融通利率加碼0.9%按日計付，並採
    機動利率按日計算。自110年3月28日起，回復適用前項約定
    之利率」。並依「銀行授信綜合額度契約暨總約定書」第8
    條約定，如不依約還款時按借款餘額，自遲延日起，逾期在
    六個月以內者，按上開利率百分之10，超過六個月部分，按
    上開利率百分之20計算之違約金。原告於109年6月11日依約
    定撥款50萬予被告，被告即應於每月11日繳納款項，惟被告
    並未依約履行，本息僅繳付至110年2月10日，依『銀行授信
    綜合額度契約暨總約定書』第14條約定，貸款於110年3月11
    日即視為全部到期,被告應立即結清貸款，迄今貸款尚積欠
    本金467,081元整及如附表所示之利息、違約金未清償，爰
    依消費借貸之法律關係提起本件訴訟等語。並聲明：如主文
    第1項所示。
二、被告則以：
    伊於110年4月14日有向原告銀行提出紓困還款計畫，接洽的
    人是原告銀行的郭景超等語，資為抗辯，並聲明：原告之訴
    駁回。
三、得心證之理由：
　　原告主張之事實，業據其提出銀行授信綜合額度契約暨總約
    定書、授信額度動用確認書、放款帳戶還款交易明細、等件
    影本為證（見臺灣士林地方法院111年度湖簡字第437號卷第
    17-21頁），且為被告不爭執（見本院卷第34頁），本院依
    前開調查證據結果，堪認原告之主張為真實。從而，原告本
    於消費借貸之法律關係，請求被告給付原告如主文第1項所
    示之金額，為有理由，應予准許。
四、本件係適用簡易訴訟程序所為被告敗訴之判決，依民事訴訟
    法第389條第1項第3款規定，應依職權宣告假執行。
五、訴訟費用負擔之依據：民事訴訟法第78條。
中　　華　　民　　國　　111 　年　　9 　　月　　20　　日
                  臺灣臺中地方法院臺中簡易庭
                                  法　官　林秉暉
以上為正本係照原本作成。
如不服本判決，應於送達後20日內，向本院提出上訴狀並表明上
訴理由，如於本判決宣示後送達前提起上訴者，應於判決送達後
20日內補提上訴理由書（須附繕本）。如委任律師提起上訴者，
應一併繳納上訴審裁判費。
中　　華　　民　　國　　111 　年　　9 　　月　　20　　日
                                  書記官  巫惠穎
　　　　　　
附表：
動用金額(新臺幣)  原借款起迄日  尚欠本金 計息本金 （新台幣） 利息起迄日 年利率 違約金計算方式及起迄日 50萬元 自109年6月11日 起至112年6月11 日止 467,081 自110年2月11日起至110年3月27日止 1%  自110年3月12日起至110年3月27日止，按左列利率百分之10計算違約金    自110年3月28日起至清償日止   3.11% 自110年3月28日起至110年9月12日止，按左列利率百分之10，自110年9月13日起至清償日止，按左列利率百分之20計算之違約金